【裁判字號】    90,交訴,187
【裁判日期】    901024
【裁判案由】    過失致死
【裁判全文】
臺灣彰化地方法院刑事判決                          九十年度交訴字第一八七號
    公  訴  人  臺灣彰化地方法院檢察署檢察官
    被      告  乙○○
右列被告因過失致死案件，經檢察官提起公訴 (八十九年度偵字第五七九二號)，本
院判決如左：
      主  文
乙○○從事業務之人，因業務上之過失致人於死，處有期徒刑柒月，緩刑貳年。
      事  實
一、乙○○雖從事農耕，惟於農忙時，即駕駛大貨車載運割稻機幫他人收割以賺取金
    錢補家用，駕駛大貨車固為其附隨業務，但係從事駕駛業務之人，於民國九十年
    六月二十九日十六時許，駕駛未懸掛車牌號碼之大貨車，並將其大貨車停放於彰
    化縣花壇鄉○○村○○路金興高桿九七號前，迄於夜間，其原應注意汽車停放時
    ，不得置放於顯有妨害他車通行之處所，且停放於路邊之車輛，夜間無燈光設備
    或照明不清之道路均應顯示停車燈光或反光標識，而依當時情形又無不能注意之
   情事，竟疏於注意，非但將之停放於該處之慢車道上，且未顯示任何停車燈光及
    反光標識。適林秋霖（未考領駕駛重型機車之駕駛執照）酒後其精神狀況已達無
    法安全駕駛動力交通工具之程度，仍騎乘車牌號碼ＡＫＹ─四四八號機車，於同
    日二十一時五十分許，行經上開地點時疏未注意車前狀況，自後撞及上開停放於
    路邊之無牌照之大貨車左後側，致人車倒地，而受有胸腹部出血、出血性休克，
    經送醫急救，延至同年月三十日上午二時五十六分許，於彰化基督教醫院不治死
    亡。乙○○肇事後即委由其妻張林阿芍向警察機局報案，陳明係肇事司機自首而
    接受裁判。
二、案經乙○○自首及被害人之子甲○○訴由彰化縣警彰化分局移送由台灣彰化地方
    法院檢察署檢察官偵查起訴。
      理  由
一、訊據被告對其於右揭時、地，駕駛未懸掛車牌號碼之大貨車，非但將之停放於該
    處之慢車道上，且未顯示任何停車燈光及反光標識及適被害人林秋霖酒駕駛車牌
    號碼ＡＫＹ─四四八號機車，於同日二十一時五十分許，行經上開該處，自後撞
    及前揭無牌照之大貨車左後側，致被害人林秋霖死亡之事實，均供承不諱，核與
    被害人之子甲○○指訴情節大致相符，並有道路交通事故調查報告表乙紙及照片
    二十七幀等在卷可資佐證，且被害人林秋霖係因本件車禍受有胸腹部出血、出血
    性休克致死亡等情，業經台灣彰化地方法院檢察署檢察官督同檢驗員相驗明確，
    有相驗屍體證明書、驗斷書及勘驗筆錄等在卷可憑，是被害人林秋霖之死亡，係
    由被告之行為所致，其間有相當因果關係，已極為明確。
二、按「駕駛人原應注意汽車停放時，不得置放於顯有妨害他車通行之處所，且停放
    於路邊之車輛，夜間無燈光設備或照明不清之道路均應顯示停車燈光或反光標識
    ，道路交通安全規則第一百十二條第一項第九、十三款分別定有明文。並為駕駛
    人之被告所應注意，依當情形並無不能注意之情事，被告竟疏未注意，非但於白
    天即十六時許，將大貨車停放於該處之慢車道上，且迄於夜間時亦未顯示任何停
    車燈光及反光標識，適被害人林秋霖酒後其精神狀況已達無法安全駕駛動力交通
    工具之程度，騎乘車牌號碼ＡＫＹ─四四八號機車，於同日二十一時五十分許，
    行經上開地點時疏未注意車前狀況，自後撞及大貨車左後側肇事，其之駕駛行為
    有過失甚明。本件經送臺灣省彰化區車輛行車事故鑑定委員會鑑定，亦同此見解
    認「張榮熾駕駛無牌照大貨車停車不當，為肇事次因」，此有上開鑑定委員會鑑
    定書函在卷可稽。另被害人林秋霖雖亦有未考領重型機車之駕駛執照而酒後駕駛
    重型機車及未注意車前狀況之過失，惟不仍解於被告之過失責任。從而，事證明
    確，被告之過失犯行已堪認定。
三、本件被告固雖從事農耕，惟於農忙時，即駕駛大貨車載運割稻機幫他人收割以賺
    取金錢補家用等事實，業據被告供承在卷，是駕駛大貨車為其附隨業務，其係從
    事駕駛業務之人。核其開車肇事，致人於死，核其所為係犯刑法第二百七十六條
    第二項之從事業務之人，因業務上之過失致人於死罪。被告肇事後立即委由其妻
    張林阿芍報警處理，並於警方人員抵達現場後坦承肇事，接受偵審裁判，係對於
    未發覺之罪為自首，應依刑法第六十二條前段之規定減輕其刑。爰審酌被告之素
    行良好、本件車禍有關被告與被害人之過失程度、肇事後坦承犯行，態度良好，
    及肇事後對被害人家屬已為民事賠償，有調解書可佐及其他等一切情狀，量處如
    主文所示之刑。又被告前未曾受有期徒刑以上刑之宣告，有臺灣彰化地方法院檢
    察署前科資料個案查註紀錄表可稽，經此教訓，當知謹慎而無再犯之虞，因此，
    本院認本判決所宣告之刑，以暫不執行為宜，爰宣告緩刑二年，以勵自新。
據上論斷，應依刑事訴訟法第二百九十九條第一項前段、第三百條，刑法第二百七十
六條第二項、第七十四條第一款，罰金罰鍰提高標準條例第一條前段，判決如主文。
本件經檢察官林芳瑜到庭執行職務。
中      華      民      國      九十      年       十    月    二十四   日
                                  臺灣彰化地方法院交通法庭
                                      法      官  洪  志  賢
右正本證明與原本無異。
如不服本判決，應於判決送達後十日內，向本院提出上訴狀（須附繕本）。
告訴人或被害人對於判決如有不服具備理由請求檢察官上訴者，其上訴期間之計算係
以檢察官收受判決正本之日期為準。
                                      法院書記官  洪  年  慶
中      華      民      國      九十      年       十    月     三十    日
刑法第二百七十六條
因過失致人於死者，處二年以下有期徒刑、拘役或二千元以下罰金。
從事業務之人，因業務上之過失犯前項之罪者，處五年以下有期徒刑或拘役，得併科
三千元以下罰金。


司法院資訊處製作；財團法人民間司法改革基金會備份。
